臺灣高等法院刑事裁定
109年度抗字第1285號
抗  告  人  
即  被  告  莊瑞濱


                    指定送達處所：新北市○○區○○街00巷00號4樓

上列抗告人因毒品危害防制條例案件，不服臺灣新北地方法院中
華民國109年7月20日所為延長羈押之裁定（109年度訴字第356號
），提起抗告，本院裁定如下：
    主  文
抗告駁回。       
    理  由
一、原裁定意旨略以：抗告人即被告莊瑞濱羈押期間即將屆滿，
    經原審法院訊問被告後，認被告涉犯共同運輸第三級毒品罪
    ，犯罪嫌疑重大，所犯為最輕法定本刑7年以上有期徒刑之
    罪，刑責非輕，且被告於羈押前為遊民、居無定所，現籍設
    法務部○○○○○○○○，有事實及相當理由足認被告有逃亡之虞，
    具有刑事訴訟法第101條第1項第1款、第3款所規定羈押之事
    由，為保全刑事審判及執行之進行，認有繼續羈押之必要，
    應自民國109年7月22日起延長羈押2月。　
二、抗告意旨略以：伊十幾年前即與母親及妹妹搬遷至新北市○○
    區○○街00巷00號4樓，並一直定居於此，也有固定房間，近
    年因工作因素，為了方便臨時性接案，所以另行在新北市三
    重區自強路租屋，但例假日或平常空閒，仍常返還上開居所
    陪母親同住，伊本次在押7個月，以前工作沒了，近期疫情
    影響，不可能有新的工作機會，由於母親身體微恙，伊又身
    無分文，不可能在外居住，只會回上開居所同住，請重新審
    理，予伊回家陪伴家人云云。　　
三、按被告經法官訊問後，認為犯罪嫌疑重大，而有下列情形之
    一，非予羈押，顯難進行追訴、審判或執行者，得羈押之：
    ㈠逃亡或有事實足認為有逃亡之虞者。㈡有事實足認為有湮滅
    、偽造、變造證據或勾串共犯或證人之虞者。㈢所犯為死刑
    、無期徒刑或最輕本刑為5年以上有期徒刑之罪，有相當理
    由認為有逃亡、湮滅、偽造、變造證據或勾串共犯或證人之
    虞者，刑事訴訟法第101條第1項定有明文。又按羈押被告之
    目的，在於確保訴訟程序之進行、確保證據之存在、真實及
    確保刑罰之執行，而被告有無羈押之必要，及羈押後其原因
    是否仍然存在，有無繼續羈押之必要，應否延長羈押，均屬
    事實認定之問題，法院有依法認定裁量之職權，自得就具體
    個案情節予以斟酌決定，如就客觀情事觀察，法院許可羈押
    之裁定在目的與手段間之衡量並無明顯違反比例原則情形，
    即無違法或不當可言。　　
四、經查：
    ㈠被告因違反毒品危害防制條例第4條第3項之運輸第三級毒
      品罪嫌，經原審法院訊問後，認其犯罪嫌疑重大，涉犯之
      罪又係最輕本刑5年以上有期徒刑之重罪，且前有另案通
      緝紀錄，被告又供稱都睡在新北市立圖書館三重分館，圖
      書館關門後就睡在門口平台上，無固定住居所，有相當理
      由認為有逃亡之虞，非予羈押顯難進行審判，依刑事訴訟
      法第101條第1項第3款之規定，裁定自109年4月22日起羈
      押。原審於羈押期滿前之109年7月14日訊問被告後，認為
      被告共同犯運輸第三級毒品罪，經原審判處有期徒刑2年6
      月，被告仍涉犯上開重罪，犯罪嫌疑重大，且被告於羈押
      前為遊民、居無定所，現籍設看守所，有事實及相當理由
      足認被告有逃亡之虞，具有刑事訴訟法第101條第1項第1
      款、第3款所規定羈押之事由，為保全刑事審判及執行之
      進行，認有繼續羈押之必要，裁定自109年7月22日起延長
      羈押2月。以上各情，業據本院核閱原審案卷無訛。是原
      審所為之延長羈押裁定，在目的與手段間之衡量，並無明
      顯違反比例原則之情形，按上說明，自難遽指有何違法或
      不當。
　　㈡被告雖以前詞辯稱其並無逃亡可能云云。然依卷附被告前
      案紀錄表，被告前即有經法院判處罪刑確定，並經發布通
      緝始到案執行之情形。是以被告經原審判處有期徒刑2年6
      月，此刑度較其前案明顯更重，本案又尚未判決確定，以
      被告前有規避刑之執行紀錄，實有相當事實及理由，足認
      被告面臨本案判處之罪刑，有規避本案審判甚或執行之高
      度可能。是即令被告前揭所陳會回去上開居所與家人同住
      云云屬實，也無法確保被告為了規避一己責任，而拒不到
      案接受本案審判、執行之高度可能。是被告以前詞指摘原
      裁定不當，並無理由，應予駁回。　　　　　
據上論斷，應依刑事訴訟法第412 條，裁定如主文。 
中　　華　　民　　國　　109 　年　　8 　　月　　5 　　日
                    刑事第十四庭審判長法　官  黃斯偉
                                      法　官  黎惠萍
                                      法　官  許泰誠
以上正本證明與原本無異。
不得再抗告。
                                      書記官  朱子勻
中　　華　　民　　國　　109 　年　　8 　　月　　6 　　日